【裁判字號】    98,交聲,210
【裁判日期】    980925
【裁判案由】    聲明異議
【裁判全文】
臺灣臺南地方法院交通事件裁定     98年度交聲字第210號
移送機關    交通部公路總局嘉義區監理所臺南監理站
異議人即
受處分人    甲○○
上列受處分人因違反道路交通管理處罰條例案件，對於交通部公
路總局嘉義區監理所臺南監理站民國98年1月22日所為之裁決處
分（處分案號：嘉監南字第裁74-S00000000號），聲明異議，本
院裁定如下：
    主  文
異議駁回。
    理  由
一、原處分意旨略以：異議人即受處分人甲○○（下稱異議人）
    駕駛車牌號碼706-EP號營業一般小客車，於民國（下同）97
    年12月29日19時15分，在台南市○○路○段282號前，因有
    違反道路交通管理處罰條例之行為，並拒絕接受稽查而逃逸
    之違規行為，遭台南市警察局第一分局員警依法逕行製單舉
    發，嗣經交通部公路總局嘉義區監理所台南監理站（下稱移
    送機關）以其違規事證明確，依道路交通管理處罰條例第60
    條第1項及第63條第1項第1款（原裁決書漏載第1款）及違反
    道路交通管理事件統一裁罰基準表等規定，裁處罰鍰新台幣
    3,000元，並記違規點數1點。
二、聲明異議意旨略以：異議人遭舉發當時人在車內未下車，豈
    可謂異議人不服取締，拒絕停車接受稽查而逃逸？且員警並
    未提出照片佐證確有本件違規行為之存在；又舉發通知單將
    日期97年12月29日誤載97年1月29日，顯有錯誤，為此聲明
    異議，請求撤銷原處分等語。
三、按汽車駕駛人，駕駛汽車有違反本條例之行為，經交通勤務
    警察或依法令執行交通稽查任務人員制止時，不聽制止或拒
    絕停車接受稽查而逃逸者，除按各該條規定處罰外，處新臺
    幣3,000元以上6,000元以下罰鍰。汽車駕駛人有第60條情形
    者，除依原條款處罰鍰外，並記違規點數1點；道路交通管
    理處罰條例第60條第1項及第63條第1項第1款分別定有明文
    。
四、經查：
  (一)異議人遭警舉發，於97年12月29日19時15分，在台南市○○
    路○段282號前，因有違反道路交通管理處罰條例之行為，
    並拒絕接受稽查而逃逸之違規事實，有台南市警察局南市警
    交字第S00000000號舉發違反道路交通管理事件通知單1份附
    卷可稽。而本件違規時間係97年12月29日，應到案日期係98
    年1月29日，業據上開舉發通知單記載明確，且異議人亦不
    否認係於97年12月29日遭警舉發，因此，上開舉發通知單將
    填單日期記載為97年1月29日，顯係97年12月29日之誤載，
    異議人執此指摘上開舉發通知單填單日期之記載有誤一節，
    固屬有據。惟上開舉發通知單填單日期之誤載，僅屬行政疏
    失，並未影響異議人就該舉發通知單所得提出救濟之權利，
    此由異議人已在應到案日期即98年1月29日前就該舉發通知
    單向移送機關提出陳述，有移送機關98年1月19日嘉監南字
    第0980101260號函1份附卷可參一節可知，因此，異議人執
    上開舉發通知單之填單日期之誤載，而認本件舉發不合法云
    云，於法無據。
  (二)異議人雖辯稱於上開時間在台南市○○路○段282號前，並
    無拒絕接受稽查而逃逸之行為云云，然異議人於上揭時、地
    ，有違反道路交通管理處罰條例之行為且拒絕接受稽查而逃
    逸等情，業經舉發員警陳述舉發經過為：「警員邱瑞慶、李
    正奮於97年12月29日18至22時執行交通稽查勤務，並對民眾
    、市府及警局受理民眾檢舉、反應之交通違規等交辦查處及
    取締等工作，當時見有三部營小客車（415-NV、668-NP、70
    6-EP）違規停放機慢車道，均處車輛熄火、駕駛人離座狀態
    ，職等即將警車駛近下車，請站於車旁聊天之三部車輛駕駛
    人出示行車執照及駕照等，執行舉發動作，為停放第三部之
    706-EP營小客駕駛人上車後迅速做駛離動作，職乃吹鳴警笛
    請其依規停車，並告知如未依規停車將依所違規事實逕行舉
    發，惟該駕駛人仍迅速駛離逃逸，職立即記下車號，續執行
    另兩部違規車輛舉發」等語，有台南市警察局第一分局98年
    3月10日南市警一交字第09841143770號函1份暨檢送之員警
    職務報告1份及舉發當時另兩部違規車輛之舉發通知單附卷
    可參，且異議人於97年12月29日19時15分許在臺南市○○路
    ○段282號前確實有在設有禁止臨時停車標線之處所臨時停車
    之違規行為，業據證人即舉發員警邱瑞慶、當時同遭舉發違
    規停車之他車駕駛人郭振華、陳保全於本院98年度交聲字第
    209號案件調查時結證在卷，有該案98年4月24日交通事件裁
    定1份附卷可參，足證異議人於上開時、地，確有駕駛汽車
    違反道路交通管理處罰條例之行為，經交通勤務警察制止時
    ，不聽制止或拒絕停車接受稽查而逃逸之行為。
  (三)又按警方取締交通違規事件，其以照相方式取證者，固足為
    違規之證明，惟警員當場舉發者，舉發之員警本身之目睹、
    耳聞，亦為違規人違規之證明，非必所有之違規事件，均需
    有照相方足為違規之證據。況警察執行勤務，事項繁瑣，且
    違規情形一過即逝，並非長期存在，何能要求警察必備有照
    相機取證？是本件縱無舉發照片為佐證，然異議人之違規情
    形，業經本院調查如上，自得為本院判斷之依據。
五、綜上所述，異議人於前揭時、地有違反道路交通管理處罰條
    例，並拒絕接受稽查而逃逸之違規行為，應堪認定。則移送
    機關據以援引道路交通管理處罰條例第60條第1項及第63條
    第1項第1款及違反道路交通管理事件統一裁罰基準表等規定
    ，合計裁處罰鍰新台幣3,000元，並記違規點數1點等處分，
    核無違誤或不當；從而，本件異議為無理由，應予駁回。
六、據上論斷，應依道路交通管理處罰條例第87條第2項、道路
    交通案件處理辦法第19條，裁定如主文。
中    華    民    國    98    年    9     月    25    日
                     交通法庭   法  官   陳淑勤
以上正本證明與原本無異。
如不服本裁定，應於收受送達後5日內向本院提出抗告狀。（應
附繕本）
                                書記官   謝國欽
中    華    民    國    98    年    9     月    28    日


司法院資訊處製作；財團法人民間司法改革基金會備份。
